臺灣臺南地方法院刑事判決
111年度交易字第584號
聲  請  人  臺灣臺南地方檢察署檢察官
被      告  黃簡雪


            蔡林盆



上列被告因過失傷害案件，經檢察官聲請以簡易判決處刑（111
年度偵字第7666號），本院受理後（111年度交簡字第1767號）
，認不得以簡易判決處刑，適用通常程序審判，茲判決如下：
    主  文
本件公訴不受理。
    理  由
一、公訴意旨略以：詳如附件聲請簡易判決處刑書所載。
二、按告訴乃論之罪，告訴人於第一審辯論終結前得撤回其告訴
    ；告訴經撤回者，應諭知不受理之判決，又不受理之判決，
    得不經言詞辯論為之，刑事訴訟法第238條第1項、第303條
    第3款、第307條，分別定有明文。
三、查本件告訴人黃建愷告訴被告黃簡雪、被告蔡林盆過失傷害
    案件，聲請人認被告2人均係觸犯刑法第284條前段之過失傷
    害罪，依同法第287條之規定，均須告訴乃論。茲據告訴人
    具狀撤回其告訴，有刑事撤回告訴狀1紙在卷（附本院111年
    度交簡字第1767號卷內）可稽，參照前開法條規定，本件爰
    不經言詞辯論，逕為不受理之判決。
四、據上論斷，應依刑事訴訟法第452條、第303條第3款、第307
    條，判決如主文。
中　　華　　民　　國　　111 　年　　5 　　月　　23　　日
　　　　　　　　　刑事第七庭    法　官　郭千黛
以上正本證明與原本無異。
如不服本判決應於收受本判後20日內向本院提出上訴書狀，並應
敘述具體理由。其未敘述上訴理由者，應於上訴期間屆滿後20日
內向本院補提理由書狀（均須按他造當事人之人數附繕本）「切
勿逕送上級法院」。
  　　　　　　　　　　　　　　　書記官　黃瓊蘭
中　　華　　民　　國　　111 　年　　5 　　月　　26　　日
（附件）
臺灣臺南地方檢察署檢察官聲請簡易判決處刑書
                                     111年度偵字第7666號
　　被　　　告　黃簡雪　女　72歲（民國00年0月00日生）
　　　　　　　　　　　　住○○市○○區○○路0段000巷00弄00號
　　　　　　　　　　　　國民身分證統一編號：Z000000000號
　　　　　    　蔡林盆　女　68歲（民國00年00月00日生）
　　　　　　　　　　　　住○○市○○區○○路0段000巷00號
　　　　　　　　　　　　國民身分證統一編號：Z000000000號
上列被告等因過失傷害案件，業經偵查終結，認為宜以簡易判決
處刑，茲將犯罪事實及證據並所犯法條分敘如下：
　　　　犯罪事實
一、黃簡雪於民國110年11月7日17時55分許，駕駛車牌號碼000-
    0000號自小客車搭載蔡林盆，沿臺南市安南區本原街2段106
    巷由東往西方向行駛，行經該巷與安吉路之交岔路口前臨時
    停車時，原應注意汽車臨時停車或停車，汽車駕駛人或乘客
    開啟或關閉車門時，應注意行人、其他車輛，並讓其先行，
    且確認安全無虞後，再將車門開啟至可供出入幅度，迅速下
    車並關上車門，而依當時天候晴、日間自然光線、路面乾燥
    、無缺陷、無障礙物、視距良好之情狀，客觀上並無不能注
    意之情形，竟疏未注意及此，由蔡林盆貿然開啟副駕駛座車
    門，適同向在右後方由黃建愷騎乘車牌號碼000-0000號普通
    重型機車行駛至此，雙方因而發生碰撞，致黃建愷受有左手
    第五指指骨開放性骨折併開放性傷口等傷害。
二、案經黃建愷訴由臺南市政府警察局第三分局報告偵辦。
　　　　證據並所犯法條
一、訊據被告黃簡雪、蔡林盆固供認有於上揭時、地，與告訴人
    黃建愷發生交通事故之事實，惟均矢口否認有何過失傷害犯
    行，被告黃簡雪辯稱：我有跟蔡林盆說開車門一定要注意，
    我不知道告訴人受傷與我有無關係，告訴人並無撞到車門，
    他擦撞到車輛右後側，如何撞到我不知道云云；被告蔡林盆
    辯稱：當時我尚未開啟車門，是告訴人倒地我才開車門云云
    。經查，上揭犯罪事實，業據告訴人黃建愷指訴綦詳，復有
    道路交通事故現場圖、道路交通事故調查報告表（一）（二
    ）、臺南市立安南醫院診斷證明書、現場暨車損照片等在卷
    可稽。次查，經本署檢察事務官勘驗被告蔡林盆於111年3月
    8日在臺南市政府警察局第三分局交通分隊之詢問過程，被
    告蔡林盆供稱：「（妳坐她的副駕駛座嗎？）嘿。（妳從她
    的副駕駛座開車門，跟黃建愷…）我開車門沒看到他ㄟ。」等
    語，此有勘驗報告1份在卷可參，堪認被告蔡林盆於警詢時
    確有供認其有開啟車門之舉動。按「汽車臨時停車或停車，
    汽車駕駛人或乘客開啟或關閉車門時，應注意行人、其他車
    輛，並讓其先行。」、「確認安全無虞後，再將車門開啟至
    可供出入幅度，迅速下車並關上車門。」道路交通安全規則
    第112條第5項第3款、第4款分別定有明文，被告2人自應注
    意遵守上揭規定，且依當時情形又無不能注意之情事，被告
    2人竟疏於注意及此，致與告訴人騎乘之機車發生碰撞，造
    成告訴人受有前揭傷害，被告2人顯有過失，且告訴人確因
    本件車禍而受傷，則被告2人之過失行為與告訴人之傷害結
    果間，自具有相當因果關係。本件事證明確，被告2人犯嫌
    均堪認定。
二、核被告2人所為，均係犯刑法第284條前段之過失傷害罪嫌。
    被告2人於肇事後，於警員前往現場處理時，當場承認為肇
    事人，有臺南市政府警察局第三分局交通分隊道路交通事故
    肇事人自首情形紀錄表2紙附卷可稽，合於刑法自首之要件
    ，請依刑法第62條規定得減輕其刑。
三、依刑事訴訟法第451條第1項聲請逕以簡易判決處刑。
　　此　致
臺灣臺南地方法院
中　　華　　民　　國　 111　　年　　4 　　月　　11　　日
　　　　　　　　　　　　　　　檢察官  蘇榮照
本件證明與原本無異
中　　華　　民　　國　 111　　年　　4 　　月　　22　　日
                              書記官  鍾明智